【裁判字號】    97,訴,2187
【裁判日期】    971231
【裁判案由】    違反毒品危害防制條例
【裁判全文】
臺灣臺南地方法院刑事判決              97年度訴字第2187號
公  訴  人  臺灣臺南地方法院檢察署檢察官
被      告  乙○○
上列被告因毒品危害防制條例案件，經檢察官提起公訴（97年度
毒偵字第2463號），被告就被訴事實為有罪之陳述，經本院裁定
由受命法官獨任行簡式審判程序，本院判決如下：
    主  文
乙○○施用第一級毒品，累犯，處有期徒刑柒月；又施用第二級
毒品，累犯，處有期徒刑參月。應執行有期徒刑玖月。
    事  實
一、乙○○前於民國94年間因施用毒品案件，經本院以94年度訴
    字第1097號判處有期徒刑8月、4月，定應執行刑為有期徒刑
    10月確定，嗣於95年10月8日有期徒刑執行完畢出監。
二、乙○○前於93年間，因施用毒品案件，經本院以93年度毒聲
    字第253號裁定送勒戒處所觀察、勒戒後，認無繼續施用毒
    品傾向，嗣於93年8月26日執行完畢出所。
三、乙○○仍不知悛悔，於上開有期徒刑及觀察、勒戒執行完畢
    後5年內，基於施用第一級毒品海洛因之犯意，於97年8月4
    日下午4時許為警採尿時回溯26小時內之某時，在其台南縣
    永康市○○路578巷2號6樓之6居所，以注射針筒注射之方式
    ，施用第一級毒品海洛因一次。乙○○復另行起意，基於施
    用第二級毒品安非他命之犯意，於97年8月4日凌晨1時許，
    在其上開居所，以點火燒烤玻璃球吸食煙霧之方式，施用第
    二級毒品安非他命一次。嗣乙○○之男友楊宗桂因另案遭通
    緝，而於97年8月4日下午2時許，為警在臺南縣永康市○○
    路578巷2號前緝獲，經楊宗桂同意帶同警方前往臺南縣永康
    市○○路578巷2號6樓之6居所搜索時，乙○○在場而於本件
    犯行未被犯罪偵查機關發覺前，自行向臺南縣警察局歸仁分
    局員警自首，並接受採尿送驗，檢驗之結果呈安非他命陽性
    、甲基安非他命陽性及可待因陽性、嗎啡陽性，而知悉上情
    。
四、案經臺南縣警察局歸仁分局報告臺灣臺南地方法院檢察署檢
    察官偵查起訴。
    理  由
壹、程序事項：
  一訊之被告乙○○對於起訴之犯罪事實均坦承不諱，並當庭表
    示認罪，而經本院裁定以簡式審判程序加以審理，則依據刑
    事訴訟法第273條之2、同法第159條第2項之規定，不適用傳
    聞法則有關限制證據能力之相關規定，合先敘明。
  二按觀察、勒戒或強制戒治執行完畢後，5年內再犯毒品危害
    防制條例第10條之罪者，檢察官應依法追訴，同條例第23條
    第2項定有明文。查被告有如犯罪事實欄二之前科紀錄，其
    於93年8月26日執行完畢出所，有臺灣高等法院被告前案紀
    錄表一份在卷為憑。是被告於觀察、勒戒執行完畢後5年內
    再犯毒品危害防制條例之罪，即應依法追訴、審理。
貳、實體事項：
  一訊據被告就上開事實均坦承不諱，並有正修科技大學超微量
    研究科技中心97年8月19日檢驗報告一紙在卷為憑。
  二按海洛因經注射入人體後，約百分之80於24小時內自尿中排
    出，一般而言，尿液中能否驗出嗎啡陽性反應與其投與量、
    投與途徑、採尿時間、個人體質及檢驗方法之靈敏度有關，
    國外曾有文獻報導注射六毫克之海洛因鹽酸鹽，其代謝物嗎
    啡之平均可檢出時限約為26小時，業經行政院衛生署藥物食
    品檢驗局分別於八十一年九月八日以（八一）藥檢壹字第八
    一一四八八五號函述明此旨綦詳。又按，甲基安非他命經服
    用後約有70%排泄於尿液中，其於尿液中排出之最長時限，
    受施用劑量、施用方式、個人體質及其代謝情況等因素影響
    ，因個案而異，一般可檢出之最長時限為甲基安他命1至5天
    ，業經行政院衛生署管制藥品管理局91年10月3日管檢字第
    110436號函述明綦詳。再按，吸食甲基安非他命經由代謝會
    產生少量的安非他命，而吸食安非他命經由代謝不會再產生
    甲基安非他命，財團法人私立高雄醫學大學附設中和紀念醫
    院93年11月29日高醫附祕字第0930003384號函述明此旨甚詳
    。依上開財團法人私立高雄醫學大學附設中和紀念醫院函可
    知，如尿液中檢驗出甲基安非他命，則表示被告係施用甲基
    安非他命，而非安非他命。
  三經查，被告經警於97年8月4日下午4時許採尿送驗，呈安非
    他命陽性、甲基安非他命陽性及可待因陽性、嗎啡陽性反應
    ，此有正修科技大學超微量研究科技中心97年8月19日檢驗
    報告一紙在卷可稽，核與被告自白相符。是被告之自白確實
    出於真實，可採為認定事實之基礎。揆諸上開說明，足認被
    告確有於上開時、地施用施用第一級毒品海洛因一次及第二
    級毒品甲基安非他命一次之事實，要可認定。
  四綜上所述，本案事證明確，被告之犯行堪以認定，應依法論
    科。
參、論罪科刑：
  一核被告乙○○所為，分別係犯毒品危害防制條例第10條第1
    項之施用第一級毒品罪1次、同條例第10條第2項之施用第二
    級毒品罪1次。又被告分別持有第一級毒品海洛因及第二級
    毒品甲基安非他命並進而施用，其持有之低度行為應為施用
    之高度行為所吸收，不另論罪。又被告所犯施用第一級毒品
    罪、施用第二級毒品罪間，二次行為犯意個別，行為互殊，
    應分論併罰。
  二再查，被告有如犯罪事實欄一之前科紀錄，業如上述，其於
    95年10月8日有期徒刑執行完畢出監，此有臺灣高等法院被
    告前案紀錄表1份附卷足憑，故被告於受有期徒刑執行完畢
    後，5年內故意再分別犯本件有期徒刑以上之罪，依刑法第
    47條第1項規定，均為累犯，各應依法加重其刑。又被告犯
    罪後在未被有偵查權之公務員或機關發覺前，即主動向臺南
    縣警察局歸仁分局員警表示犯罪事實，並接受裁判，此有警
    詢筆錄一份在卷可按（見警卷第2頁），被告所犯施用第一
    級毒品罪及第二級毒品罪之行為均合乎自首之要件，均爰依
    刑法第62條前段減輕其刑。又被告同時符合加重及減輕其刑
    之規定，爰依法先加後減之。
  三茲審酌被告前曾因施用毒品經送觀察、勒戒處分執行完畢後
    ，猶仍不思戒絕毒癮、革除惡習，顯未能深切悔改並記取教
    訓，惟念及被告施用毒品之犯行，在本質上乃屬自我戕害身
    心健康之行為，以及被告犯後尚知坦承犯行，態度良好等一
    切情狀，爰分別量處如主文所示之宣告刑，並定其應執行之
    刑，以資懲戒。
據上論斷，應依刑事訴訟法第273條之1第1項、第299條第1項前
段，毒品危害防制條例第10條第1項、第2項，刑法第11條前段、
第47條第1項、第62條前段、第51條第5款，判決如主文。
本案經檢察官甲○○到庭執行職務。
中    華    民    國    97    年    12   月    31    日
                  刑事第二庭    法  官  黃瑪玲
以上正本證明與原本無異。
如不服本判決，應於本判決送達後10日內，向本院提出上訴書狀
，並應敘述具體理由。如未敘述上訴理由者，應於上訴期間屆滿
後20日內向本院補提理由書狀（均須按他造當事人之人數附繕本
）「切勿逕送上級法院」。
                                書記官  黃玉秀
中    華    民    國    97    年    12   月    31    日
附錄法條
毒品危害防制條例第10條
施用第一級毒品者，處 6 月以上 5 年以下有期徒刑。
施用第二級毒品者，處 3 年以下有期徒刑。


司法院資訊處製作；財團法人民間司法改革基金會備份。
